臺灣士林地方法院刑事判決　　　　　　　 93年度易字第821號
公　訴　人　臺灣士林地方法院檢察署檢察官
被　　　告　甲○○
上列被告因違反毒品危害防制條例案件，經檢察官提起公訴（93
年度毒偵緝字第142 號、93年度毒偵字第1204號），及移送併辦
（94年度毒偵字第330 號、94年度毒偵字第686 號、94年度毒偵
字第1809號、94年度毒偵字第3873號），經訊問被告後，被告為
認罪之陳述，本院合議庭裁定由受命法官獨任改以簡式審判程序
審理，並判決如下：
    主  文
甲○○連續施用第二級毒品，處有期徒刑陸月，如易科罰金，以
佰元折算壹日。
扣案如附表各編號所示毒品均沒收銷燬，其餘物品均沒收。
    事  實
一、甲○○於民國86年間，曾因違反麻醉藥品管理條例案件，經
    本院以86年度易字第1561號判決處有期徒刑4 月確定，並於
    86年8 月15日易科罰金執行完畢（未構成累犯）。甲○○前
    因施用第2 級毒品安非他命案件，經本院以90年度毒聲字第
    1389號裁定送觀察、勒戒後，認無繼續施用毒品之傾向，經
    臺灣士林地方法院檢察署檢察官於90年11月28日以90年度毒
    偵字第1791號為不起訴處分確定，並於90年11月28日觀察、
    勒戒執行完畢釋放出所。詎甲○○仍未戒除毒癮，於前開觀
    察、勒戒執行完畢釋放後5 年內，復基於施用第2 級毒品安
    非他命之概括犯意，自92年12月間某日起至94年7 月13日止
    ，先後在其位於臺北市○○區○○街252 號5 樓之住處、臺
    北市士林區○○○路○ 段202 號葫蘆賓館301 房、臺北縣蘆
    洲市平路169 號2 樓居處等地，以玻璃球吸食器燒烤方式施
    用安非他命多次，嗣於附表所示之時、地為警查獲，並扣得
    如附表各編號所示之毒品及物品，始查悉上情。
二、案經臺灣士林地方法院檢察署檢察官簽分及臺北市政府警察
    局士林分局報告臺灣士林地方法院檢察署檢察官偵查起訴，
    暨臺北市政府警察局士林分局、中山分局及臺北縣政府警察
    局樹林分局報告臺灣士林地方法院檢察署檢察官及臺灣板橋
    地方法院檢察署檢察官偵查後移送併案審理。
    理  由
一、上揭事實業據被告甲○○於本院準備程序及審理時坦承不諱
    （見本院94年6 月13日準備程序筆錄第3 頁及同日審判筆錄
    第3-8 頁、94年10月3 日審判筆錄第3-7 頁），而被告先後
    6 次為警查獲後所採集之尿液，經送臺灣尖端先進生技醫藥
    股份有限公司及臺灣檢驗科技股份有限公司以氣相層析質譜
    儀檢驗法鑑驗結果，均呈安非他命陽性反應等情，有上開公
    司93年1 月28日濫用藥物檢驗報告（見93年度毒偵字第325
    號卷第9 頁）、93年9 月15日濫用藥物檢驗報告（見93年度
    偵字第8212號卷第41頁）、93年11月26日濫用藥物檢驗報告
    （見臺北市政府警察局士林分局刑事偵查卷宗第1 頁）、94
    年1 月25日濫用藥物檢驗報告（見94年度毒偵686 號卷第5
    頁）、94年7 月14日濫用藥物檢驗報告（見94年度毒偵字第
    1809號卷第7 頁）、94年8 月3 日濫用藥物尿液檢驗報告（
    見94年度毒偵字第3873號卷第55頁）各1 份附卷可稽。又附
    表各編號查獲之被告所有毒品，經以氣相層析質譜儀鑑驗結
    果亦確為安非他命，有臺北市政府警察局93年4 月5 日北市
    鑑毒字第023 號鑑驗通知書（見93年度毒偵字第325 號卷第
    99頁）、臺北市政府警察局93年10月29日北市鑑毒字第389
    號鑑驗通知書、憲兵司令部刑事鑑識中心94年4 月18日（94
    ）安鑑字第00717 號鑑驗通知書（均見本院卷）、94年7 月
    14日濫用藥物檢驗報告（見94年度毒偵字第1809號卷第7 頁
    ）各1 份在卷可參，此外並有扣案如附表各編號所示之被告
    所有供施用毒品所用之物品可資佐證，足認被告自白與事實
    相符堪以採信，上開事實應可認定。又被告甲○○前因施用
    第2 級毒品安非他命案件，依本院裁定送觀察、勒戒後，認
    無繼續施用毒品之傾向，經臺灣士林地方法院檢察署檢察官
    於90年11月28日以90年度毒偵字第1791號為不起訴處分確定
    ，並於90年11月28日觀察、勒戒執行完畢釋放出所，有上開
    不起訴處分書、臺灣高等法院被告前案紀錄表在卷足參，是
    被告於前次觀察、勒戒執行完畢釋放後，5 年內再犯本件連
    續施用第2 級毒品之罪，堪以認定，綜上，本件事證明確，
    應依法論科。
二、核被告甲○○所為，係犯毒品危害防制條例第10條第2 項之
    施用第2 級毒品罪。被告施用第2 級毒品安非他命前，持有
    安非他命之低度行為，應為施用安非他命之高度行為所吸收
    ，不另論罪。又被告先後多次施用安非他命之犯行，時間緊
    接，方法相同，觸犯構成要件相同之罪，顯係基於概括犯意
    為之，為連續犯，應依刑法第56條之規定，論以連續施用第
    2 級毒品1 罪，並加重其刑。爰審酌被告已有施用毒品前科
    ，經觀察、勒戒後，仍不知戒絕，竟再連續施用毒品，顯見
    其意志不堅，易受毒品誘惑，已有成癮性，惟其犯後坦承犯
    行，態度尚稱良好，及其手段、犯罪時所受之刺激、品性、
    生活狀況、智識程度等一切情狀，量處如主文所示之刑，並
    諭知易科罰金之折算標準，以資懲儆。至於扣案如附表各編
    號所示之毒品，係屬本案查獲供被告施用之第2 級毒品，不
    問屬於犯人與否，應依毒品危害防制條例第18條第1 項前段
    之規定沒收銷燬之。又扣案如附表各編號其餘物品，係被告
    所有供施用安非他命犯罪所用之物，業據被告於本院審理時
    供明在卷，應依刑法第38條第1 項第2 款宣告沒收。
據上論斷，應依刑事訴訟法第273 條之1 第1 項、第299 條第1
項前段，毒品危害防制條例第10條第2 項、第18條第1項前段，
刑法第11條前段、第56條、第41條第1 項、第38條第1 項第2 款
，罰金罰鍰提高標準條例第2 條，判決如主文。
本案經檢察官曾勁元到庭執行職務。
中　　華　　民　　國　　94　　年　　10　　月　　25　　日
                  刑事第四庭法  官  高雅敏
以上正本證明與原本無異。
如不服本判決，應於判決送達後10日內，向本院提出上訴狀。
                            書記官  丁梅芬
中　　華　　民　　國　　94　　年　　10　　月　　25　　日
附錄本判決論罪科刑依據之法條：
毒品危害防制條例第10條第2項:
施用第2 級毒品者，處3 年以下有期徒刑。
附表：
┌──┬──────────┬─────────────┐
│編號│查 獲 時 間 及 地 點│ 扣  案  物   品          │
├──┼──────────┼─────────────┤
│一  │93年1 月7 日凌晨1 時│安非他命壹包（驗餘淨重零點│
│    │許，在臺北市大同區環│零零捌公克）              │
│    │河北路2 段269 號為警│                          │
│    │搜索查獲            │                          │
├──┼──────────┼─────────────┤
│二  │93年9 月5 日凌晨3 時│安非他命壹包（驗餘淨重零點│
│    │30分，在臺北市士林區│貳公克）                │
│    │重慶北路4 段202 號葫│安非他命殘渣壹包          │
│    │蘆賓館前為警查獲    │吸食器壹組                │
│    │                    │                          │
├──┼──────────┼─────────────┤
│三  │93年11月13日凌晨1 時│吸食器壹支                │
│    │45分許，在臺北市士林│塑膠鏟管壹支              │
│    │區○○路與大南街口為│導水器壹支                │
│    │警查獲              │                          │
├──┼──────────┼─────────────┤
│四  │94年1 月12日13時10分│安非他命陸包（驗餘總淨重貳│
│    │許，在臺北市士林區社│點壹壹貳肆公克）          │
│    │中街252 號5 樓住處為│吸食器貳組                │
│    │警查獲              │                          │
├──┼──────────┼─────────────┤
│五  │94年4 月1 日20時30分│安非他命壹包（淨重零點貳公│
│    │許，在臺北市士林區社│克，因鑑驗使用零點零貳壹公│
│    │中街252 號5 樓住處為│克）                      │
│    │警查獲              │吸食器貳組                │
│    │                    │分裝袋小包              │
├──┼──────────┼─────────────┤
│六  │94年7 月13日17時許，│吸食器貳組                │
│    │在臺北縣蘆洲市○○路│                          │
│    │169 號2 樓居處為警查│                          │
│    │獲                  │                          │
└──┴──────────┴─────────────┘
